---
title: "Chunks en R-studio"
author: "saul"
date: '2022-04-25'
output:
  pdf_document: default
  html_document: default
---

## Chunks
Los chunks son espacios de código que se pueden ejecutar con Rmarkdown y los podremos nombrar como: 
```{r soyUnaEtiqueta}
print(x = 1)
```
Código| Significado
------|------------
*echo*| Por defecto es *TRUE* y nos dice si se muestra el código fuente de chunk
*eval*|Por defecto es *TRUE* y nos dice que si evalua o no el chunk
*message*| Por defecto es *TRUE* y nos dice que si queremos que se muestren los mensajes que R produce al ejecutar el código
*warning*| Por defecto es *TRUE* y nos perimite indicar si se muestran los mensajes de advertencia que producen algunas funciones de R 
*comment*| Si lo ponemos *NA* hara que no aparezcan los *#* en los resultados 
**Ejemplos: **\ 

```{r ejemplo1, echo=FALSE}
print(x = 2)
``` 
```{r ejemplo2, eval=FALSE}
suma <- function(x,y){
  x+y
}
suma(2,3)

```
```{r ejemplo3, message=FALSE, comment= NA}
library(magic)
magic(6)
```
```{r ejemplo4, warning=FALSE}

```
Ahora un parámetro algo peculiar es *result* este tiene varias opciones que nos dice que queremos ver al ejecutar el código\ 

Significado|Código  | Resultado|
-----------|--------|----------|
result     | hide   |Nos muestra el resultado en pantalla o no
result     | asis   |Nos devuelve el resultado línea a línea de manera literal en el documento y lo formate adecuadamente 
result     | hold   |Muetra TOOS los resultados al final del bloque de código
result     | markup |Muestra los resultados linea por linea\ 
**Ejemplos: **

```{r ejem2.1,results='hide'}
magic(5)
```
```{r ejem2.2,results='asis'}
vector <- c(2,3,5,6,7)
for (a in vector) {
  print(a)
}
```
```{r ejem2.3, results='hold'}
a<-2
b<-3
a+b

c <- c(2,3,4,5)
suma = 0 
for(a in c){
  suma = suma+ a 
}
suma
```
```{r ejem2.4,results='markup'}
a<-2
b<-3
a+b

suma = function(x,y){x+y}
suma(2,5)
```

También podemos ejecutar código de `R` en un línea:\ 
$\sqrt(2)=$ `r sqrt(2)`\ 
Esto es algo útil si queremos hacer declarar variables o vectores y operar con ellos para después ponerlas en el documento\ 
**Ejemplo: **\ 
```{r ejem3.1,results='hide', echo=FALSE}
calificacion <- c(6,7,10,6,8)
promedio = mean(calificacion)
num = length(calificacion)
```
Este año he hecho $n =$ `r num` exámenes, con un promedio de $\overline{n}=$ `r round(promedio,2)` 






        


### Parámetros de los chunks 

-El primer 
