---
title: "Funciones"
author: "saul"
date: '2022-04-23'
output:
  html_document:
    df_print: paged
---

```{r setup, include=FALSE}
knitr::opts_chunk$set(echo = TRUE)
```

## Variables y Funciones

------------------------ 
Escribir funciones matemáticas en R es bastante sencillo, pero las funciones en R se parecen bastante a las 
funciones en programación. 

- nombre_variable = valor *define una varible con dicho valor*
- nombre_funcion = function(variable){función} *define una función*

```{r}
miVariable = 4
doble = function(x){2*x}
doble(miVariable)
```
```{r}
cudrado = function(x){x^2}
cudrado(miVariable)
``` 
\ 
**Ejemplos: ** 
\ 

- Vamos a operar con funciones: 
$f(x)=x^3-3^x*sen(x)$ 
```{r}
f = function(x){x^3-(3^x)*sin(x)}
f(4)
```
- También podemos asignar funciones a variables con dos o más parametros: $g(x) = \frac{sen(\frac{1}{x})}{\sqrt(x+1)}$
```{r}
producto <- function(x,y){
  print(paste(sprintf("%i * %i = ",x,y),x*y))
}
producto(2,3)
g <- function(x){
  (sin(1/x)/sqrt(x+1))
}
g(pi)
```

- Funciones como en lenguajes de programación: 
```{r}
factorial <- function(x){
  if (x!= 0 && x!= 1){
    return(factorial(x-1)*x)
  }
  return(1)
}
factorial(6)
```
